# 融资性贸易的正确账务处理？

提问人：xinshourumen 时间：2013-03-04 00:09:02
甲公司与A公司签订购货协议，约定由甲公司从A公司指定的B公司（A公司的关联方）处垫付资金 1000 万元购货，A公司根据约定时间于 6 个月后直接从B公司处提货并向甲公司支付货款 1100 万元。 问题： 1 、甲公司上述交易是否可以分别确认为商品采购与销售？
2 、若判断上述业务实质为资金出借行为，则正确的账务处理应如何？ 3 、A公司、B公司应如何进行账务处理？

回答人：chenyiwei
回复 xinshourumen 的帖子
对于甲公司而言，其实这也是一个收入确认应采用“总额法”还是“净额法”的判断问题。类似问题在本版面上已有很多讨论，可参照《计学撮要》第141~146页的相关说明处理。尤其要关注这两份购销合同是否为实质上的一揽子捆绑交易，互为前提和条件，同时生效；两份合同下甲公司是否有固定的利润空间，其获利空间是否不受到该种货物的公允价值和积压情况的影响？
如果实质上是资金拆借行为，则甲公司应按发放质押贷款进行处理，即借记其他应收款（或者其他流动资产等），贷记银行存款 100万元，后续期间按实际利率法计提利息和确认利息收入。

提问人：xinshourumen 时间：2013-03-04 11:40:16
回复 chenyiwei 的帖子
再请教一下，上述案例如果实质上确实属于资金拆借行为，且交易各方均属于非金融企业，那么甲公司应将该项利息收入反映为什么报表项目（甲公司执行企业会计准则）？个人理解投资收益恰当些，但好像较多反映为财务费用，也有其他业务收入。

回答人：chenyiwei
个人倾向于其他业务收入。

提问人：642658990 时间：2019-05-02 20:16:57
陈版，对于这种贸易性融资，用资方购进材料时材料成本按收到材料发票金额核算成本，会虚增成本，造成材料成本不可比，不按发票金额入账又不符合规定，有没有适中的办法？

回答人：chenyiwei
按会计准则规定应进行分拆处理。不能直接按发票金额入账。

提问人：642658990 时间：2019-05-08 14:23:05
陈版，对于采用融资性贸易购进原材料的用资方，取得发票时如果按原材料实际价格入库，中间供资方差价部分进财务费用，涉及到利息税金按现行税法不得抵扣，是否转入财务费用？ 如原料实际供方价格100+税 9 ，中间供资方加价 20 ，用资方收到材料发票价格129 ，发票上材料成本118.35+税10.65，用资方取得发票时： 借：原材料 100 进项税 9 财务费用 20贷：银行存款 129 这么处理有没有税务风险？怎么支撑这个分录，对企业来说用资成本进材料和进财务费用那种更划算？

回答人：chenyiwei
对确定无法抵扣的利息对应进项税额，应直接计入财务费用。